台灣台中地方法院民事判決　九十一年度訴字第三六一八號
　　原　　　告　　乙○○
　　被　　　告　　松敬木業有限公司
　　法定代理人　　丙○○
　　複代　理　人　甲○○
右當事人間第三人異議之訴事件，本院判決如左：
　　主　　文
原告之訴駁回。
訴訟費用由原告負擔。
　　事　　實
甲、原告方面：
　一、聲明：求為判決：
　　(一)鈞院九十一年度執全字第三五六四號被告與麟鎔實業股份有限公司間給付票款假扣押
　　　執行事件，就原告所有原木乙批所為之查封程序應予撤銷。
　　(二)訴訟費用由被告負擔。
　二、陳述：
　　(一)、按「第三人就執行標的物有足以排除強制執行之權利者，得於強制執行程序終結前
　　　，向執行法院對債權人提起異議之訴。如債務人亦否認其權利時，並得以債務人為被
　　　告。」強制執行法第十五條定有明文。準此，倘債權人誤第三人所有之物為債務人所
　　　有，向法院聲請強制執行予以查封，則該第三人自得於強制執行程序終結前，向執行
　　　法院對債權人提起異議之訴。
　　(二)、緣第三人麟鎔實業股份有限公同（以下稱麟鎔公司）與被告松敬木業有限公司間，
　　　因　鈞院九十一年度執全字第三五六四號給付票款執行事件，經　鈞院於民國（以下
　　　同）九十一年十月十六日指派執行人員查封原木乙批在案。
　　　惟查，該查封業已嚴重侵害原告之利益，爰依法提起第三人異議之訴。
　　(三)、查麟鎔公司與被告間有關　鈞院九十一年度執全字第三五六四號給付票款執行事件
　　　，經　鈞院查封之原木乙批，係原告假麟鎔公司之名義買受，是該批原木之所有權人
　　　自係原告而非麟鎔公司。此部事實，觀諸原告所有，彰化銀行斗南分行第00000
　　　000000－000帳號活期儲蓄存款存摺支付該批原木價金之支出明細（證物一
　　　），及進口結匯各項收費表二紙（證物二），即足證明。準此而言，系爭原木既屬原
　　　告所有，則依債權人指封所為之本件查封，顯已嚴重侵害原告之利益而應予撤銷，至
　　　為顯壑。
　三、對被告主張之陳述：
　　(一)、緣被告指稱，就原告所提出之彰化銀行斗南分行存摺僅有原告金額增減或存入、支
　　　出，無任何資料足以證明系爭原木為原告所有，且極有可能係與訴外人麟鎔公司間因
　　　借貸、買責價金或其他關係所發生之資金往來云云，惟原告所提出之上開存摺證明，
　　　每筆於支付系爭原木價金、日期均與麟鎔公司結匯之金額、日期相符（參附件一），
　　　顯與一般之借貸金額均為整數或買賣關係中其價金亦必高於進口結匯金額之常理未符
　　　，甚且，本件結匯之款項均係由原告親自至彰化銀行斗南分行辦理，此有當時之銀行
　　　承辦人員江慧琳資以為證，如是，則可證系爭木材確係原告借用麟鎔公司之名進口，
　　　否則，原告僅係借款關係並無須親自至銀行辦理，至於如係買賣價金，麟鎔公司何來
　　　利益可言，更無須使原告知其進口價金之數額之理，抑有進者，為進口系爭木材所需
　　　之各項稅捐及其他裝卸費用等十九萬四百零五十元，亦係由原告匯款給全順報關行（
　　　參附件二）。
　　(二)、查本件確係因原告所經營之順興木材行（代表人蔡太平為原告之父）為資本額僅新
　　　台幣三萬元之獨資商行（參附件三），並未有進口木材之資格，故向來即須向包括被
　　　告公司在內之其他公司購買木材，此參原告與被告公司間之往來明細可證（參附件四
　　　），嗣因得知麟鎔公司屬股份有限公司（參附件五），原告為節省成本始以麟鎔公司
　　　之名義向國外進口系爭木材，是系爭木材確為原告所有無誤，被告以其與麟鎔公司間
　　　之債權關係扣押系爭木材，顯無理由。
　四、證據：
　　　提出活期儲蓄存款存摺一本、進口結匯各項收費表二紙、匯款回條一紙、全順報關行
　　　代墊預付明細表一紙、工廠登記證一件、公司執照一件、營利事業登記證一件、兩造
　　　間交易明細表一件等影本為證並聲請訊問證人江慧琳。
乙、被告方面：
　一、聲明：求為判決：
    (一)、原告之訴駁回。
　　(二)、訴訟費用由原告負擔。
　二、陳述：
　　(一)、按強制執行法第十五條所規定第三人異議之訴，須第三人確為強制執行之標的物之
　　　所有權人，而系爭原木既為動產，即須客觀上足以證明原告確為系爭原木之所有權人
　　　，或直接、間接占有系爭原木者。就原告所提出之彰化銀行斗南分行存摺僅有原告金
　　　額增減或存入、支出，無任何資料足以證明系爭原木為原告所有。且原告縱有金額支
　　　出，亦有可能係與訴外人麟鎔公司間因借貸、買賣價金或其他關係所發生之資金往來
　　　，何以能證明即為購買原木所為之支出。
　　(二)、又，進口結匯各項收費表或台中關稅局皆登載訴外人麟鎔公司為進口人，麟鎔公司
　　　即為系爭原木之所有權人並無疑義。且系爭原木於未交付於原告前，動產所有權尚未
　　　發生變動，仍屬訴外人麟鎔公司所有，原告並無排除強制執行之權利。
　　(三)、據原告所提出之彰化銀行斗南分行之存摺明細，該存摺中並無法證明系爭原木為原
　　　告所有。至於原告所提出之結匯單，結匯單上所書寫之匯款人係麟鎔公司，顯見該系
　　　爭原木係麟鎔公司所有，何以能證明係原告所有。
　　(四)、原告所聲請傳喚之證人江慧琳其僅為彰化銀行斗南分行之行員，至於由何人前往辦
　　　理匯款與本案系爭原木所有權並無關係，因而無傳喚證人到庭作證之必要，應駁回其
　　　聲請。
　　(五)、至於原告匯款予全順報關行之匯款金額，雖匯款人為原告，然原告予全順報關行間
　　　就此匯款之法律關係為何，外人無法知悉，究竟係租賃、買賣、或其他進口事項之費
　　　用，就原告所提出全順報關行之代墊明細與匯款單亦無法就此即能證明系爭原木為原
　　　告所有。原告所提出之證物僅能證明系爭原木為第三人麟鎔公司所有，無法就上開證
　　　物中證明系爭原木為原告借用麟鎔公司名義所進口，求為判決駁回原告之訴。
丙、本院依職權調閱本院九十一年度執全字第三五六四假扣押民事執行卷宗。
　　理　　由
一、查訴外人麟鎔實業股份有限公司欠被告松敬木業有限公司票款九十一萬九千八百五十元
　　，被告向本院聲請九十一年度裁全字第一０五八六號假扣押裁定，並以之為執行名義，
　　向本院聲請九十一年度執全字第三五六四號假扣押執行。本院於九十一年十月十六日至
　　台中港扣押麟鎔實業股份有限公司名義進口之非洲花梨原木編號ＧＡ１０－１（２支）
　　、１０－２、ＧＡ８８－１、Ａ７１８－１、３０－１、４８－２、６８－１、３９－
　　２、３８－１、４１－２、８－１、２４－２等十三支木頭原木，並拍照附卷。原告主
　　張其父子經營之順興木材行，以製材為業，因沒進口營業項目，十幾年來，均向被告公
　　司購買木頭，嗣為節省成本，即委託麟鎔實業股份有限公司直接由國外進口木頭，被查
　　封之系爭非洲花梨原木，其進口之價金、費用，均由原告結匯，所需之各項稅捐及其他
　　裝卸等費用，亦由原告匯款給全順報關行，提出活期儲蓄存款存摺一本、進口結匯各項
　　收費表二紙、匯款回條一紙、全順報關行代墊預付明細表一紙、工廠登記證一件、公司
　　執照一紙、營利事業登記證一件、交易明細表一份等影本為證。並經彰化銀行斗南分行
　　承辦人江慧琳到庭結證進口之各項費用係由原告乙○○戶頭撥款結匯屬實。足認進口之
　　系爭木頭，係由原告委託訴外人麟鎔實業股份有限公司由國外進口屬實。
二、民法第五百四十一條第二項固規定，「受任人以自己之名義，為委任人取得之權利，應
　　移轉於委任人。」訴外人麟鎔實業股份有限公司受原告之委託以自己名義進口之系爭非
　　洲花梨原木，依民法第五百四十一條第二項規定，雖應負移轉該批花梨原木所有權於委
　　任人（原告）之義務，然此僅為受任人與委仕人間之權利義務關係，在受任人移轉其所
　　有權於委任人以前，要難謂委任人已取得該動產之所有權。本件麟鎔實業股份有限公司
　　尚未將受託進口之系爭非洲花梨原木移轉交付與原告，原告自尚未取得該批系爭非洲花
　　梨原木之所有權，其主張依強制執行法第十五條規定，提起本件第三人異議之訴，請求
　　撤銷本院九十一年度執全字第三五六四號對系爭非洲花梨原木之查封執行程序，尚有未
　　合，難准許。
三、本件事證已臻明確，兩造所為其他攻擊、防禦方法於判決結果不生影響，爰不予審究，
　　併此明。
四、據上論結，原告之訴為無理由，依民事訴訟法第七十八條判決如主文。
中　　　　華　　　　民　　　　國　 九十一　 年　　 十二　　　月　　 二十　　　日
　　　　　　　　　　　　　　　　　　　　臺灣臺中地方法院民事第四庭
~B法　　　官　周靜秀
右為正本係照原本作成
如不服本判決，應於判決送達後二十日內，向本院提出上訴狀。
中　　　　華　　　　民　　　　國　 九十一　 年　　 十二　　　月　　二十三　　 日
~B法院書記官
